臺灣臺中地方法院民事判決
                                    110年度豐簡字第661號
原      告  臺灣土地銀行股份有限公司

法定代理人  何英明  
訴訟代理人  塗文芳  
被      告  程陌積即吉菖工業社



上列當事人間請求清償借款事件，本院於民國110年11月10日言
詞辯論終結，判決如下：
    主      文
被告應給付原告新臺幣（下同）41萬3,697元，及如附表所示利
息、違約金。
訴訟費用4,520元由被告負擔。
本判決得假執行。
    事實及理由
一、原告主張：被告於民國109年8月24日向原告借款新臺幣（下
    同）50萬元，嗣後於110年6月24日簽訂變更借款契約書，原
    借款金額改為41萬8,391元，借款所定期限改為自109年8月2
    4日至117年8月24日（8年），還本付息方式改為96期，目前
    借款利率為1％。依變更借款契約第10條約定：「除前開已更
    改部分外，原借款所有約定條款仍繼續有效」。依原借據第
    10條約定，如債務人有停止營業時，債務視為全部到期。另
    依原借據第7條約定，債務按原約定借款利率（1％）支付遲
    延利息，並自違約日起，逾期在6個月以內者，按借款利率1
    0％、逾期超過6個月者，按借款利率20％計算之違約金。詎被
    告程陌積即吉菖工業社自110年7月13日起至111年7月12日停
    業，符合原借據第10條約定，債務視為全部到期，尚欠本金
    41萬3,697元及如附表所示之利息、違約金未還。爰依消費
    借貸之法律關係，提起本件訴訟等語。並聲明：如主文第1
    項所示。
二、被告則以：原告員工於110年7月底跟我說工業社停業，債務
    視為全部到期，需立即償還。我希望能夠繼續本息分期攤還
    ，原告說不行等語，資為抗辯。並聲明：原告之訴駁回。
三、得心證之理由：
　　原告主張之事實，業據其提出與其所述相符之借據、變更借
    款契約書、帳務明細表、客戶往來明細查詢單、央行擔保放
    款融通利率調整表等件為證。參以變更借款契約第10條約定
    ：「除前開已更改部分外，原借款所有約定條款仍繼續有效
    」等語（見本院卷第11頁正面）。則依原借據第10條約定，
    如債務人有停止營業時，債務視為全部到期（見本院卷第10
    頁正面），及被告停業起迄日期自110年7月13日至111年7月
    12日，有經濟部商工登記公示資料查詢服務可佐（見本院卷
    第16頁正面），可認原告主張被告債務視為全部到期，喪失
    分期攤還之權利，應立即償還全部款項等語（見本院卷第8
    頁正面），應屬有據。從而，原告依消費借貸之法律關係，
    訴請被告給付如主文第1項所示，為有理由，應予准許。
四、本件係適用簡易訴訟程序所為被告敗訴之判決，依民事訴訟
    法第389條第1項第3款規定，應依職權宣告假執行。
五、本件訴訟費用額確定為4,520元（即裁判費4,520元），依民
    事訴訟法第78條，命由被告負擔。 
中　　華　　民　　國　　110 　年　　11　　月　　19　　日
                      臺灣臺中地方法院豐原簡易庭
                                  法　官　高士傑

以上正本係照原本作成。
如不服本判決，應於送達後20日內，向本院提出上訴狀並表明上
訴理由，如於本判決宣示後送達前提起上訴者，應於判決送達後
20日內補提上訴理由書（須附繕本）。如委任律師提起上訴者，
應一併繳納上訴審裁判費。
中　　華　　民　　國　　110 　年　　11　　月　　19　　日
                                  書記官　蔡伸蔚
附表：
編號 計息本金（新臺幣） 利息 違約金 １ 41萬3,697元 自110年7月24日起至清償日止，按週年利率百分之1計算之利息。 自110年8月25日起至清償日止，逾期在6個月以內者，按上開利率百分之10，逾期超過6個月者，按上開利率百分之20計付違約金。